【裁判字號】    98,交聲,329
【裁判日期】    981015
【裁判案由】    違反道路交通管理處罰條例
【裁判全文】
臺灣宜蘭地方法院交通事件裁定         98年度交聲字第329號
原處分機關  交通部公路總局臺北區監理所宜蘭監理站
異  議  人
即受處分人  乙○○
                      宜蘭縣宜.
上列受處分人因違反道路交通管理處罰條例案件，對於交通部公
路總局臺北區監理所宜蘭監理站民國98年7月30日所為之宜監字
第裁43─Q00000000號裁決聲明異議，本院裁定如下：
    主  文
異議駁回。
    理  由
一、原處分意旨略以：異議人即受處分人乙○○於民國98年7月2
    9日晚間11時20分許，酒後駕駛車牌號碼2978—VP號自小客
    車上路，嗣在宜蘭縣宜蘭市○○路○段與宜興路二段72巷交
    岔口處為警攔檢時，拒絕接受酒精濃度測試之檢定，經宜蘭
    縣政府警察局宜蘭分局以宜警交字第Q00000000號製單舉發
    ，交通部公路總局臺北區監理所宜蘭監理站遂依道路交通管
    理處罰條例第35條第4項規定，裁處受處分人罰鍰新臺幣六
    萬元，並吊銷駕駛執照。
二、異議意旨略以：98年7月29日晚間11時20分許，在宜蘭縣宜
    蘭市○○路○段與宜興路二段72巷交岔口處為警攔檢時，異
    議人是坐在路旁石墩上，並非在駕駛2978-VP號自小客車中
    ，異議人自得拒絕警方之酒測。為此，聲明異議，請求撤銷
    原處分。
三、按汽車駕駛人有飲用酒類或其他類似物後其吐氣所含酒精濃
    度超過每公升○‧二五毫克或血液中酒精濃度超過百分之○
    ‧○五以上之情形者，不得駕車；汽車駕駛人，駕駛汽車經
    測試檢定有酒精濃度超過規定標準之情形者，處新臺幣一萬
    五千元以上六萬元以下罰鍰；汽車駕駛人拒絕接受第一項測
    試之檢定者，處新臺幣六萬元罰鍰，並當場移置保管該汽車
    及吊銷該駕駛執照，道路交通安全規則第114條第2款、道路
    交通管理處罰條例第35條第1項第1款、第4項分別定有明文
    。經查：證人即舉發員警李國裕已於本院調查時結證「98年
    7月29日晚上10時許，我身穿警察制服，騎警用機車執行巡
    邏勤務，途中獲110通報，指民眾報案稱『一名男子在宜興
    路一段與新民路路口疑似酒後駕車』，我就跟所長李鎮○○
    ○○路與新民路口查看，發現2978-VP號自小客車停放路邊
    ，我上前查看發現異議人打開車窗在車內睡覺，我叫醒異議
    人時，我聞到異議人身上有酒味，我就向異議人說『有喝酒
    不可以開車』，異議人說『我在車內睡覺等兒子來接我回去
    』，因為當時並沒有異議人酒駕的證據，我就繼續巡邏。之
    後再回到現場時，在宜興路二段72巷口附近發現2978-VP號
    自小客車正沿著宜興路由南往北（往礁溪方向）行駛於道路
    上，我就在當天晚上11時20分許，在宜興路二段與宜興路二
    段72巷交岔口處攔停2978-VP號自小客車，我請異議人下車
    ，並對異議人說『你有喝酒，而且剛才車子是停放在新民路
    ，我現在要對你實施酒測。』，但是異議人不願意配合警方
    實施酒測，在現場僵持一個多鐘頭，異議人還是不配合酒測
    ，我就依法開立拒絕酒測之舉發單，並將異議人的車子吊走
    ，當時異議人並未簽收舉發單，隔天異議人才來派出所簽收
    舉發單及領取車子。」等語綦詳（見本院卷第18至20頁），
    核與證人即另一在場目擊之員警甲○○於本院調查時所結證
    「98年7月29日晚上10時許，接獲民眾報案指稱在宜興路與
    新民路口有人疑似酒後駕車，我們穿警察制服，騎警用機車
    到場之後，發現駕駛人乙○○坐在2978-VP號自小客車內，
    我聞到他身上有酒味，我就跟他說『你有喝酒不要開車』，
    他說『我沒有開車，我已經請兒子來載』，我們就離開了。
    之後我們再回到現場時，在宜興路二段與宜興路2段72巷交
    岔口附近看到2978-VP號自小客車正沿著宜興路往北方礁溪
    方向行駛於道路上，我們就上前攔停2978-VP號自小客車，
    駕駛人就是異議人乙○○，我們請他下車作酒測，但異議人
    拒測，我們跟他說拒測會重罰，但他還是拒測，我們就依法
    開單告發，當時異議人沒有簽收舉發單，隔天異議人到派出
    所時才簽收舉發單。」之情節相符（見本院卷第28至29頁）
    。而證人李國裕、甲○○與異議人素不相識，並無宿怨，亦
    無仇隙，渠等顯無自陷於偽證罪之追訴而構詞誣賴異議人之
    理，故自不得以證人李國裕、甲○○為本件開單告發之執勤
    員警，即全盤抹煞渠等在訴訟上之證人資格或其證詞之真實
    性。況且，異議人復已坦認「伊於98年7月29日晚上7時許起
    ，在宜蘭縣宜蘭市○○路之口香亭餐廳飲酒，飲酒之前伊係
    將2978 -VP號自小客車停放於口香亭餐廳對面之宜興路與新
    民路交岔口附近之路邊。當天晚間飲酒結束後，伊離開口香
    亭餐廳時，因見2978-VP號自小客車停放位置之往來車輛很
    多，伊怕發生危險，伊就將2978-VP號自小客車駛至宜興路
    二段與宜興路二段72巷交岔口附近停放。嗣於98年7月29日
    晚間11時20分許，警方在宜蘭縣宜蘭市○○路○段與宜興路
    二段72巷交岔口處攔檢伊時，警方要求伊實施酒精濃度檢測
    ，然伊拒絕，警方遂開單舉發伊拒絕實施酒測。」等情不諱
    （見本院卷第16至17、29頁）。此外，「員警於98年7月29
    日晚間11時20分許，在宜蘭市○○路○段與宜興路二段72巷
    交岔口附近攔下異議人後，員警曾向異議人表示『剛才在新
    民路交岔口處已告訴你酒後不得駕車，你怎麼又將車子開來
    這邊。』等語，且當員警多次要求異議人實施酒測時，異議
    人始終拒絕施測。」等事實，亦經本院勘驗舉發員警所提出
    之蒐證錄影光碟查明屬實，並製有勘驗筆錄在卷可稽（見本
    院卷第30至32頁）。從而，證人李國裕、甲○○所為之前揭
    證詞應堪採信，異議人於98年7月29日晚間飲酒後，於當日
    晚間11時20分許，酒後駕駛2978-VP號自小客車沿宜蘭市○
    ○路由南往北（往礁溪方向）行駛於道路上，嗣於宜蘭市○
    ○路○段與宜興路二段72巷交岔口附近為警攔檢後，拒絕接
    受酒精濃度測試檢定之違規事實，已足認定。異議人空言否
    認證人李國裕、甲○○證詞之真實性，辯稱「98年7月29日
    晚間11時20分許，在宜蘭縣宜蘭市○○路○段與宜興路二段
    72巷交岔口處為警攔檢時，伊是坐在路旁石墩上，並非在駕
    駛2978-VP號自小客車中，伊自得拒絕警方之酒測。」云云
    ，顯屬飾卸之詞，諉無足取。
四、綜上所述，原處分機關所為之本件裁決，核與前舉道路交通
    管理處罰條例第35條第4項之規定相符，並無違法或不當之
    處，故異議人以首揭情詞，對於上開裁決提起異議，並無理
    由，應予駁回。
五、據上論斷，依道路交通案件處理辦法第19條，裁定如主文。
中    華    民    國    98    年    10    月    15    日
                  交通法庭法  官  劉家祥
以上正本證明與原本無異。
如不服本裁定，應於裁定送達後5日內，向本院提出抗告狀。（
應附繕本）
                          書記官  劉謹翊
中    華    民    國    98    年    10    月    15    日


司法院資訊處製作；財團法人民間司法改革基金會備份。
